臺灣臺北地方法院刑事判決
110年度審訴字第923號
                                   110年度審訴字第1043號
公  訴  人  臺灣臺北地方檢察署檢察官
被      告  陳淑美



上列被告因詐欺等案件，經檢察官提起公訴（110年度偵字第104
54、11089、11090、11139、12170、12907號）及追加起訴（110
年度偵字第15062、15440、15534號）暨移送併辦（110年度偵字
第26620號），被告於本院準備程序中就被訴事實為有罪之陳述
，經本院告以簡式審判程序之旨，並聽取當事人之意見後，裁定
改行簡式審判程序，並判決如下：
    主  文
陳淑美犯如附表三所示之罪，各處如附表三「罪名及宣告刑」欄
所示之刑。應執行有期徒刑貳年貳月。
未扣案之犯罪所得新臺幣參萬捌仟元沒收，於全部或一部不能沒
收或不宜執行沒收時，追徵其價額。
    事  實
一、陳淑美於民國109年12月14日起至同年月17日，加入由暱稱
    「亞馬遜海外代購『小佑』」、「昱成」、「小徐」等真實姓
    名年籍不詳之三人以上所組成，以實施詐術為手段之具有持
    續性、牟利性之有結構性之犯罪組織（下稱本案甲詐騙集團
    ），擔任取款車手，受「昱成」管理及指揮提領詐欺贓款。其
    等分別共同意圖為自己不法所有，基於三人以上共同詐欺取
    財與掩飾、隱匿特定犯罪所得之來源及去向之洗錢犯意聯絡
    ，由集團不詳成員於如附表一所示時間，以如附表一所示方
    式詐騙附表一「告訴人／被害人」欄所示之人，致其等陷於
    錯誤而依指示匯款後，陳淑美則依「昱成」之指示，先向「
    小徐」拿取如附表一所示各該人頭帳戶提款卡後，分別於如
    附表一所示之時間、地點提領各該款項，復將提領之款項上
    繳給「小徐」。
二、陳淑美另於110年1月15日起至同年月23日間，加入由暱稱「
    偉彰」、「WOW陳」、「小簡」、「小卓」等真實姓名年籍
    不詳之三人以上所組成，以實施詐術為手段之具有持續性、
    牟利性之有結構性之犯罪組織（下稱本案乙詐騙集團），擔
    任取款車手，並受「WOW陳」管理及指揮提領詐欺贓款。其等分
    別共同意圖為自己不法所有，基於三人以上共同詐欺取財與
    掩飾、隱匿特定犯罪所得之來源及去向之洗錢犯意聯絡，由
    集團不詳成員於如附表二所示時間，以如附表二所示方式詐
    騙附表二「告訴人／被害人」欄所示之人，致其等陷於錯誤
    而依指示匯款後，陳淑美則依「WOW陳」之指示，先向「小
    簡」拿取如附表二所示各該人頭帳戶提款卡後，分別於如附
    表二所示之時間、地點提領各該款項，並將提領之款項上繳
    給「小卓」，提款卡則交還「小簡」或由其自行保留。
三、案經林琤紘、陳添壽、陳怡媜、吳佳芳訴由臺北市政府警察
    局松山分局；林琤紘、崔娟娟訴由臺北市政府警察局信義分
    局；楊章玉、謝恒祥、吳佳芳、張秀蘭、陳楷博訴由臺北市
    政府警察局中山分局；黃鏡明訴由臺北市政府警察局中正第
    二分局報告；方望博、林玉鶯、王珠鳳、林陳三妹訴由臺北
    市政府警察局大安分局報請臺灣臺北地方檢察署檢察官偵查
    起訴。
    理  由
壹、證據能力部分：
  ㈠組織犯罪防制條例第12條第1項中段規定：「訊問證人之筆錄
    ，以在檢察官或法官面前作成，並經踐行刑事訴訟法所定訊
    問證人之程序者為限，始得採為證據」，係以立法排除被告
    以外之人於警詢或檢察事務官調查中所為之陳述，得適用刑
    事訴訟法第159條之2、第159條之3及第159條之5等傳聞例外
    規定，是證人於警詢時之陳述，於違反組織犯罪防制條例案
    件，即絕對不具有證據能力，不得採為判決基礎。本案關於
    證人即各告訴人或被害人之警詢筆錄，既非在檢察官或法官
    面前作成，依上開規定，不得採為被告陳淑美涉犯組織犯罪
    防制條例罪名之證據，是本判決所引用之告訴人或被害人警
    詢筆錄，僅於認定被告犯參與犯罪組織以外犯行部分具有證
    據能力，先予敘明。
  ㈡本案據以認定事實之其餘供述證據，公訴人及被告於本院言
    詞辯論終結前均未爭執其證據能力，經審酌該等證據之取得
    並無違法，且與本案待證事實具有關聯性，依刑事訴訟法第
    159條之5之規定，自有證據能力；至所引非供述證據部分，
    與本案事實具自然關聯性，且非公務員違背法定程序所取得
    ，依同法第158條之4規定反面解釋，亦具證據能力。
貳、實體部分：
一、認定事實所憑之證據及理由： 
　㈠上揭事實，業據被告於本院審理時坦承不諱（見本院110年度
    審訴字第923號卷【下稱審訴字923卷】第252頁），核與證
    人即各告訴人或被害人於警詢之證述情節相符（人別及卷證
    出處詳見附表一、二），且有附表一、二「證據出處」欄所
    示之證據可佐（證據名稱及卷證出處詳見附表一、二），足
    認被告上開任意性自白確與事實相符，堪以採信。
　㈡又觀本案甲、乙詐騙集團各均以施用詐術為手段，組成目的
    在於向被害人騙取金錢，具有牟利性，且推由不詳成員以各
    項詐術詐騙被害人後，再分別由甲集團成員「昱成」、乙集
    團成員「WOW陳」指示被告向甲集團成員「小徐」、乙詐騙
    成員「小簡」拿取人頭帳戶提款卡後前往取款，取得後再分
    別交付擔任收水之甲集團成員「小徐」及乙集團成員「小卓
    」等情，業據被告於偵查中自承在卷（見臺灣臺北地方檢察
    署110年度偵字第11139號卷【下稱偵字11139卷】第13至14
    頁、同署110年度偵字第10454號卷【下稱偵字10454卷】第1
    0至12頁），堪認本案甲、乙詐騙集團之分工細密、計畫周
    詳，顯非為立即實施犯罪而隨意組成，具有結構性及持續性
    ，被告參與詐騙集團所為本案詐騙告訴人或被害人之行為，
    罪即成立，自不以其需長期、持續或就組織之全部犯罪活動
    均參與為必要。
　㈢而被告雖未自始至終參與各階段之犯行，而僅參與提領贓款
    部分，惟其與所屬甲、乙詐騙集團其他成年成員既為詐欺被
    害人而彼此分工，參與詐欺取財罪之部分構成要件行為，且
    被告所為均係詐欺取財罪所不可或缺之內部分工行為，並相
    互利用其他成員之行為，以共同達成犯罪之目的，堪認係在
    合同意思範圍內，各自分擔犯罪行為之一部，並相互利用他
    人之行為，以達犯罪之目的，被告於主觀上對於參與詐欺犯
    行之成員含自己達三人以上之事，亦屬可以預見，自應就所
    參與犯行，對於全部所發生之結果共同負責。
　㈣再被告分別依甲、乙詐騙集團所屬成員指示領取人頭帳戶提
    款卡、密碼，並提領詐騙所得贓款後，再將領得之現金上繳
    予各詐騙集團所屬成員，致款項之流向去向不明而無從追查
    ，客觀上均已製造該詐欺犯罪所得金流斷點，達成隱匿犯罪
    所得之效果，妨礙該詐騙集團犯罪之偵查，自構成洗錢防制
    法第2條第2款「掩飾或隱匿特定犯罪所得之本質、來源、去
    向、所在、所有權、處分權或其他權益者」之洗錢行為甚明
    。
　㈤綜上，本案事證明確，被告犯行堪以認定，應予依法論科。
二、論罪科刑：
  ㈠法律適用：
  ⒈行為人於參與詐欺犯罪組織之行為繼續中，先後多次為加重
    詐欺之行為，因參與犯罪組織罪為繼續犯，犯罪一直繼續進
    行，直至犯罪組織解散，或其脫離犯罪組織時，其犯行始行
    終結。故該參與犯罪組織與其後之多次加重詐欺之行為皆有
    所重合，然因行為人僅為一參與犯罪組織行為，侵害一社會
    法益，屬單純一罪，應僅就該案中與參與犯罪組織罪時間較
    為密切之首次加重詐欺犯行論以參與犯罪組織罪及加重詐欺
    罪之想像競合犯，而其他之加重詐欺犯行，祗需單獨論罪科
    刑即可，無需再另論以參與犯罪組織罪，以避免重複評價。
    又首次加重詐欺犯行時序之認定，自應以詐欺取財罪之著手
    時點為判斷標準，依一般社會通念，咸認行為人以詐欺取財
    之目的，向被害人施用詐術，傳遞與事實不符之資訊，使被
    害人陷於錯誤，致財產有被侵害之危險時，即屬詐欺取財罪
    構成要件行為之著手，並非以取得財物之先後順序為認定依
    據（最高法院109年度台上字第3945號判決意旨參照）。
  ⒉查被告於本院準備程序中陳稱本案甲、乙詐欺集團之成員不
    同（見審訴字923卷第242頁），再參被告加入及擔任取款車
    手之時間有別，行為內容則係在臺北市各區領取告訴人或被
    害人受詐騙之贓款，依前開說明，應各就本案甲、乙詐騙集
    團之首次加重詐欺犯行論以參與犯罪組織罪，即被告就本案
    甲詐騙集團部分，應以附表一編號1首次所犯；就本案乙詐
    騙集團部分，應以附表二編號1首次所犯論以參與犯罪組織
    罪，至他次加重詐欺犯行則為上開犯行所包攝，不再重複論
    處參與犯罪組織罪。
  ⒊是核被告就附表一編號1、附表二編號1所為，各係犯刑法第3
    39條之4第1項第2款之三人以上共同詐欺取財罪、洗錢防制
    法第14條第1項之洗錢罪及組織犯罪防制條例第3條第1項後
    段之參與犯罪組織罪；就附表一編號2、3、附表二編號2至1
    2所為，各係犯刑法第339條之4第1項第2款之三人以上共同
    冒用公務員名義詐欺取財罪、洗錢防制法第14條第1項之洗
    錢罪。
  ⒋起訴書就本判決附表二編號8（即原起訴書附表二編號3、併
    辦意旨書附表二）所示犯行，雖未記載被告於110年1月19日
    下午2時26分許，在臺北市○○區○○○路00號統一超商朱崙門市
    提款部分，惟此部分與已起訴之被告提領告訴人吳佳芳其餘
    遭詐騙款項之事實為接續犯關係，自為起訴效力所及，本院
    應併予審理。
  ㈡共犯關係及罪數說明：
  ⒈被告與本案甲、乙詐騙集團前揭及其餘不詳姓名年籍之共犯
    成員就上開犯行間，均係在合同意思範圍內，各自分擔犯罪
    行為之一部，並相互利用他人之行為，以達遂行加重詐欺取
    財及洗錢等犯行，有犯意聯絡及行為分擔，均應論以共同正
    犯。
  ⒉被告就附表一編號1至3、附表二編號8至12所示告訴人或被害
    人匯入款項之多次提款行為，分別基於詐欺取財之單一犯意
    ，時間密接、地點相同，各行為之獨立性極為薄弱，在刑法
    評價上，以視為數個舉動之接續施行，合為包括之一行為予
    以評價，均屬接續犯，論以一罪即足。
  ⒊被告就附表一編號1、附表二編號1，各係以一行為同時觸犯
    三人以上共同詐欺取財罪、洗錢罪及參與犯罪組織罪；附表
    一編號2、3、附表二編號2至12部分，各係以一行為同時觸
    犯三人以上共同詐欺取財罪及洗錢罪，上開犯行均屬想像競
    合犯，俱應依刑法第55條規定，各從一重之三人以上共同詐
    欺取財罪處斷。
  ⒋又被告就各告訴人或被害人所為共同加重詐欺犯行，侵害之
    財產法益不同，犯意各別，行為互殊，應予分論併罰。
  ㈢刑之減輕事由之說明：
    按想像競合犯之處斷刑，本質上係「刑之合併」，其所謂從
    一重處斷，乃將想像競合犯組成之評價上數罪，合併為科刑
    一罪，其所對應之刑罰，亦合併其評價上數罪之數法定刑，
    而為一個處斷刑。易言之，想像競合犯侵害數法益者皆成立
    犯罪，論罪時必須輕、重罪併舉論述，同時宣告所犯各罪名
    ，包括各罪有無加重、減免其刑之情形，亦應說明論列，量
    刑時併衡酌輕罪部分量刑事由，評價始為充足，然後依刑法
    第55條前段規定「從一重處斷」，非謂對於其餘各罪可置而
    不論。因此，法院決定處斷刑時，雖以其中最重罪名之法定
    刑，做為裁量之準據，惟於裁量其輕重時，仍應將輕罪合併
    評價在內。查被告於偵查坦承客觀事實，本院審理時則坦承
    起訴罪名，是就被告所犯洗錢防制法及組織犯罪防制條例部
    分，原應減輕其刑，惟依前揭罪數說明，被告就上開犯行係
    從一重論處三人以上共同詐欺取財罪，然就被告此部分想像
    競合輕罪得減刑部分，本院於依刑法第57條量刑時，將併予
    審酌，附此敘明。
　㈣量刑審酌：
　  爰以行為人責任為基礎，審酌被告不循正途獲取財物，竟擔
    任詐欺集團提款車手，使各告訴人或被害人受有財產損害，
    並危害財產交易安全，實屬不該，惟念被告犯後坦認犯行，
    且非居於詐欺犯罪主導地位，併參酌被告雖與附表一編號1
    、附表二編號3、6、9至11所示告訴人或被害人達成和解，
    惟於和解後本院審理時自承迄今僅賠償附表二編號10所示之
    告訴人謝恒祥，其餘則尚未賠償等語，至於告訴人謝恒祥則
    已獲賠新臺幣（下同）2,000元，有本院和解筆錄、調解筆
    錄及公務電話紀錄在卷可參（見審訴字923卷第119至120、1
    85至189、229、267頁、110年度審訴字第1043號卷【下稱審
    訴字1043卷】第141頁），兼衡被告審理時自述高職畢業之
    智識程度、現為○○、無底薪只有獎金、未婚無子女、需扶養
    母親等生活狀況（見審訴字923卷第260至261頁），暨其獲
    利、犯罪動機、目的及手段、各告訴人及被害人被詐欺之金
    額（被告提款金額）高低等一切情狀，各量處如附表三所示
    之刑。另考量被告所為上揭犯行手法近似、相隔時間非長、
    所侵害法益之同質性高、數罪對法益侵害之加重效應較低等
    不法及罪責程度，定其應執行如主文第1項所示之刑。另司
    法院大法官業於110年12月10日以釋字第812號解釋宣告組織
    犯罪防制條例第3條第3項關於強制工作之規定違憲，並自該
    日起失其效力，本案即無須審究被告應否宣告強制工作，附
    此敘明。
三、沒收之說明：
  ㈠犯罪所用之物：
    扣案如附表四所示人頭帳戶之提款卡3張，倘原帳戶所有人
    申請掛失註銷並補發，原卡片即已失去功用，再予沒收欠缺
    刑法上之重要性，依刑法第38條之2第2項規定，認無宣告沒
    收之必要，至其餘扣案金融卡5張、存摺1本，均無證據證明
    與本案上開犯行有關，不予諭知沒收。
  ㈡犯罪所得：
　  被告本案實際獲得報酬共計4萬元（計算式：本案甲詐欺集
    團報酬5,000元＋本案乙詐欺集團報酬3萬5,000元），業據被
    告於準備程序時供承在卷（見審訴字923卷第242頁），雖未
    扣案，仍屬刑法第38條之1所稱犯罪所得之範圍，除已賠償
    告訴人謝恒祥部分（即2,000元）外，其餘3萬8,000元既未
    實際賠償如附表一、二所示之告訴人或被害人，自應依同法
    第38條之1第1項前段及同條第3項之規定，宣告沒收，於全
    部或一部不能沒收或不宜執行沒收時，追徵其價額。
本案經檢察官牟芮君提起公訴及追加起訴，檢察官張雯芳移送併
辦，檢察官謝雨青到庭執行職務。
中　　華　　民　　國　　111 　年　　3 　　月　　 7　　日
                  刑事第二十庭  法  官  賴鵬年
以上正本證明與原本無異。 
如不服本判決應於收受送達後20日內向本院提出上訴書狀，並應
敘述具體理由；其未敘述上訴理由者，應於上訴期間屆滿後20日
內向本院補提理由書（均須按他造當事人之人數附繕本）「切勿
逕送上級法院」。告訴人或被害人如對於本判決不服者，應具備
理由請求檢察官上訴，其上訴期間之計算係以檢察官收受判決正
本之日期為準。 因疫情而遲誤不變期間，得向法院聲請回復原
狀。
                                書記官　萬可欣
中　　華　　民　　國　　111 　年　　3 　　月　　8 　　日
附錄本案論罪科刑法條全文：
中華民國刑法第339條之4
犯第339條詐欺罪而有下列情形之一者，處1年以上7年以下有期
徒刑，得併科1百萬元以下罰金：
一、冒用政府機關或公務員名義犯之。
二、三人以上共同犯之。
三、以廣播電視、電子通訊、網際網路或其他媒體等傳播工具，
    對公眾散布而犯之。
前項之未遂犯罰之。
洗錢防制法第14條
有第二條各款所列洗錢行為者，處7年以下有期徒刑，併科新臺
幣5百萬元以下罰金。
前項之未遂犯罰之。
前二項情形，不得科以超過其特定犯罪所定最重本刑之刑。
組織犯罪防制條例第3條
發起、主持、操縱或指揮犯罪組織者，處3年以上10年以下有期
徒刑，得併科新臺幣1億元以下罰金；參與者，處6月以上5年以
下有期徒刑，得併科新臺幣1千萬元以下罰金。但參與情節輕微
者，得減輕或免除其刑。
具公務員或經選舉產生之公職人員之身分，犯前項之罪者，加重
其刑至二分之一。
犯第1項之罪者，應於刑之執行前，令入勞動場所，強制工作，
其期間為3年。
前項之強制工作，準用刑法第90條第2項但書、第3項及第98條第
2項、第3項規定。
以言語、舉動、文字或其他方法，明示或暗示其為犯罪組織之成
員，或與犯罪組織或其成員有關聯，而要求他人為下列行為之一
者，處3年以下有期徒刑，得併科新臺幣3百萬元以下罰金：
一、出售財產、商業組織之出資或股份或放棄經營權。
二、配合辦理都市更新重建之處理程序。
三、購買商品或支付勞務報酬。
四、履行債務或接受債務協商之內容。
前項犯罪組織，不以現存者為必要。
以第5項之行為，使人行無義務之事或妨害其行使權利者，亦同
。
第5項、第7項之未遂犯罰之。
附表一：
編號 告訴人／被害人  詐騙方式、時間及金額（新臺幣） 轉入之銀行帳戶（匯款資料及帳戶明細頁碼） 該筆款項遭提款之時間、地點、金額（新臺幣，不含手續費） 證據名稱及出處 1 崔娟娟（提告 ，原起訴書附表一編號5） 詐騙集團成員於109年12月12日下午2時28分許，致電予崔娟娟佯稱為其友人並欲向其借款，致崔娟娟陷於錯誤，於同月14日下午3時42分許，匯款10萬元至右列帳戶內。 張婷所有中華郵政帳號末三碼403號帳戶（帳號詳卷） 109年12月14日下午4時23分至同時36分，在臺北市○○區○○○路0段000號、466號臺北永春郵局分別提領6萬、4萬元 1.被害人於警詢中所述（見110年度偵字第11089號卷【下稱偵字11089卷】第59至65頁） 2.匯款資料（見偵字11089卷第49至53頁） 3.報案、LINE對話資料（見偵字11089卷第57、71、73至77頁） 4.被告提領款項之監視器錄影畫面截圖（見偵字11089卷第35至37頁) 5.左列帳戶存款交易明細（見偵字11089卷第53頁） 2 林陳三妹 （提告 ，原追加起訴書附表一編號6） 詐騙集團成員於109年12月14日上午10時許，致電予林陳三妹（原追加起訴書誤載為林玉鶯，應予更正），佯稱係孫子，欲向林陳三妹借款，致林陳三妹陷於錯誤，於同日中午12時3分許，匯款9萬元至右列帳戶內。 許慧玲之中華郵政帳號末三碼373號帳戶（帳號詳卷） 109年12月14日下午12時29分至同時30分，在臺北市○○區○○路0段00巷00號臺北光武郵局，分別提領6萬元、3萬元 1.被害人於警詢中所述（見偵字15440卷第47至49頁） 2.匯款資料（見偵字15440卷第57頁 ） 3.報案資料（見偵字15440卷第51至55頁） 4.被告提領款項之監視器錄影畫面截圖（見偵字15440卷第13至14頁) 5.左列帳戶存款交易明細（見審訴字1043卷第113頁） 3 王珠鳳 （提告 ，原追加起訴書附表一編號5） 詐騙集團成員於109年12月14日上午10時30分許，致電予王珠鳳，佯稱其名為「Welson」，表示欲向王珠鳳借款，之後會還，致王珠鳳陷於錯誤，於同日上午11時3分許，匯款5萬元至右列帳戶內。 許慧玲之中華郵政帳號末三碼373號帳戶（帳號詳卷） 109年12月14日上午11時44分至同時47分，在臺北市○○區○○○路0段000號土地銀行忠孝分行，分別提領2萬元、2萬元、1萬元 1.被害人於警詢中所述（見偵字15440卷第33至35頁） 2.匯款資料（見偵字15440卷第41至45頁 ） 3.報案資料（見偵字15440卷第37至39頁） 4.被告提領款項之監視器錄影畫面截圖（見偵字15440卷第12至13頁) 5.左列帳戶存款交易明細（見審訴字1043卷第113頁） 
附表二：
編號 告訴人／被害人  詐騙方式、時間及金額 轉入之銀行帳戶（匯款資料及帳戶明細頁碼） 該筆款項遭提款之時間、地點、金額 證據位置 1 陳楷博 （提告 ，原追加起訴書附表一編號1） 詐騙集團成員於110年1月10日前某時，在網路上刊登借款資訊，陳楷博於同年月10日見該資訊遂主動與之聯繫，復有LINE暱稱「陳秀琴」之人與陳楷博接洽，要陳楷博先支付律師費辦理相關手續，以防陳楷博日後無法還款，致陳楷博陷於錯誤，於同年月20日下午3時1分許，匯款1萬元至右列帳戶內。 林立邦所有之台新銀行帳號末三碼087號帳戶（帳號詳卷） 110年1月20日下午3時58分在臺北市○○區○○路000○0號全家便利超商松茂門市提領1萬元 1.被害人於警詢中所述（見偵字15062卷第33至35頁） 2.匯款資料（見偵字15062卷第41頁 ） 3.報案資料（見偵字15062卷第37至39頁） 4.被告提領款項之監視器錄影畫面截圖（見偵字15062卷第23頁) 5.左列帳戶存款交易明細（見偵字15062卷第21頁） 2 陳黃雪滇 （未提告，原追加起訴書附表一編號2） 詐騙集團成員於110年1月15日上午10時40分透過LINE致電予陳黃雪滇，佯稱係其友人因急需用錢欲向其借款，致陳黃雪滇陷於錯誤，於同日上午10時52分許，匯款2萬元右列帳戶內。 蘇銘逸所有之中國信託銀行帳號末三碼033號帳戶（帳號詳卷） 110年1月15日上午11時10分在臺北市○○區○○路0段000號台新銀行大安分行提領2萬元 1.被害人於警詢中所述（見110年度偵字第15534號卷【下稱偵字15534卷】第15至17頁） 2.匯款資料（見偵字15534卷第25頁 ） 3.報案資料（見偵字15534卷第19至23頁） 4.被告提領款項之監視器錄影畫面截圖（見偵字15534卷第59頁) 5.左列帳戶存款交易明細（見偵字15534卷第65頁） 3 方望博（提告 ，原追加起訴書附表一編號3） 詐騙集團成員於110年1月15日上午10時許，致電予方望博，佯稱係其外甥，因與朋友合夥做生意急需用錢欲向其借款，致方望博陷於錯誤，於同日下午1時30分許，匯款3萬元至右列帳戶內。 同編號2 110年1月15日下午2時49分在臺北市○○區○○路0段000號統一超商鑫復門市提領6萬元 1.被害人於警詢中所述（見偵字15534卷第29至31頁） 2.匯款資料（見偵字15534卷第41、43頁） 3.報案資料（見偵字15534卷第33至39頁） 4.被告提領款項之監視器錄影畫面截圖（見偵字15534卷第59頁) 5.左列帳戶存款交易明細（見偵字15534卷第65頁） 4 林玉鶯（提告 ，原追加起訴書附表一編號4） 詐騙集團成員於110年1月14日下午3時48分許，致電予林玉鶯，佯稱係其姪子，因人在戶外無法取得帳戶資料，要求其代為匯款，致林玉鶯陷於錯誤，於同月15日下午1時43分許，匯款5萬元至右列帳戶內。 同編號2  1.被害人於警詢中所述（見偵字15534卷第45至46頁） 2.匯款資料（見偵字15534卷第53頁） 3.報案資料（見偵字15534卷第47至51頁） 4.被告提領款項之監視器錄影畫面截圖（見偵字15334卷第59頁) 5.左列帳戶存款交易明細（見偵字15534卷第65頁） 5 林琤紘(提告 ，原起訴書附表一編號1) 詐騙集團成員於110年1月11日某時許起，陸續致電予林琤紘佯稱為其友人並欲向其借款，致林琤紘陷於錯誤，於同月19日上午10時47分許，匯款3萬元至右列帳戶內。 林政翰所有之國泰世華銀行帳號末三碼007號帳戶（帳號詳卷） 110年1月19日上午（原起訴書附表二誤載為「下午」，應予更正）11時25分在臺北市○○區○○路0段000號國泰世華銀行松山分行將左列款項提領一空。 1.被害人於警詢中所述（見偵字10454卷第15至17頁） 2.匯款資料（見偵字10454卷第91頁 ） 3.報案、LINE對話資料（見偵字10454卷第19至20頁、同署110年度偵字第11090號卷【下稱偵字11090卷】第49至55、73頁） 4.被告提領款項之監視器錄影畫面截圖（見偵字11090卷第31頁） 5.左列帳戶存款交易明細（見偵字10454卷第53頁） 6 陳添壽(提告 ，原起訴書附表一編號2) 詐騙集團成員於110年1月18日下午1時32分許，致電予陳添壽佯稱為其前老闆並欲向其借款，致陳添壽陷於錯誤，於同月19日中午12時37分許，匯款3萬元至右列帳戶內。 同編號4 110年1月19日中午12時58分在臺北市○○區○○○路0段000號國泰世華銀行復興分行將左列款項提領一空。 1.被害人於警詢中所述（見偵字10454卷第21至23頁） 2.匯款資料（見偵字10454卷第97至98頁） 3.報案、LINE對話資料（見偵字10454卷第25至26、93至95頁） 4.被告提領款項之監視器錄影畫面截圖（見偵字10454卷第59頁) 5.左列帳戶存款交易明細（見偵字10454卷第53頁） 7 陳怡媜(提告 ，原起訴書附表一編號3) 詐騙集團成員於110年1月19日上午11時25分許，致電予陳怡媜佯稱為其友人並欲向其借款，致陳怡媜陷於錯誤，於同日下午2時7分許，匯款3萬元至右列帳戶內。 同編號4 110年1月19日下午3時8分在臺北市○○區○○○路0段000號國泰世華銀行復興分行提領3萬元 1.被害人於警詢中所述（見偵字10454卷第27至30頁） 2.匯款資料（見偵字10454卷第99頁 ） 3.報案資料（見偵字10454卷第31至32頁） 4.被告提領款項之監視器錄影畫面截圖（見偵字10454卷第59頁) 5.左列帳戶存款交易明細（見偵字10454卷第53頁） 8 吳佳芳(提告 ，原起訴書附表一編號4及併案意旨書附表一編號1) 詐騙集團成員於110年1月17日某時許，致電予吳佳芳佯稱為其姪子並欲向其借款，致吳佳芳陷於錯誤，於同月19日下午1時29分許，臨櫃匯款25萬元至右列帳戶內。 林政翰所有之中國信託銀行帳號末三碼218號帳戶（帳號詳卷） 110年1月19日下午2時26分至同時28分，在臺北市○○區○○○路00號統一超商朱崙門市分別提領10萬、2萬元 1.被害人於警詢中所述（見偵字10454卷第33至34頁） 2.報案資料（見偵字10454卷第35至36頁） 3.被告提領款項之監視器錄影畫面截圖（110年度偵字第12907號卷【下稱偵字12907卷】第19頁、偵字10454卷第60至61頁、偵字26620卷第13頁) 4.左列帳戶存款交易明細（見偵字10454卷第57頁）     110年1月20日上午8時35分至同時36分，在臺北市○○區○○○路0段000巷0○0號統一超商京寶門市分別提領10萬元、2萬元  9 楊章玉(提告 ，原起訴書附表一編號6) 詐騙集團成員於110年1月22日某時許，致電予楊章玉佯稱為其友人並欲向其借款，致楊章玉陷於錯誤，於同日中午12時6分許，臨櫃匯款20萬1,000元至右列帳戶內。 姚彥綜所有之國泰世華銀行帳號末三碼713號帳戶（帳號詳卷） 110年1月22日中午12時46分至同時49分，在臺北市○○區○○路000號國泰世華銀行松江分行分別提領10萬元、10萬元 1.被害人於警詢中所述（見偵字11139卷第21至23頁） 2.匯款資料（見偵字11139卷第46頁 ） 3.報案資料（見偵字11139卷第44至45、51頁） 4.被告提領款項之監視器錄影畫面截圖（見偵字11139卷第31頁) 5.左列帳戶存款交易明細（見審訴字923卷第167頁） 10 謝恒祥(提告 ，原起訴書附表一編號7) 詐騙集團成員於110年1月21日下午3時許，致電予謝恒祥佯稱為其姪子並欲向其借款，致謝恒祥陷於錯誤，於同月22日下午1時37分許，臨櫃匯款13萬元至右列帳戶內。 洪珮浵所有之中國信託銀行帳號末三碼392號帳戶（帳號詳卷） 110年1月22日下午2時29分至同時30分，在臺北市○○區○○街000號統一超商錦捷門市分別提領10萬元、2萬元。 1.被害人於警詢中所述（見偵字11139卷第25至28頁） 2.匯款資料（見偵字11139卷第61頁 ） 3.報案、LINE對話資料（見偵字11139卷第55至57、71至73、79至83頁） 4.被告提領款項之監視器錄影畫面截圖（見偵字11139卷第33頁) 5.左列帳戶存款交易明細（見審訴字923卷第175頁） 11 黃鏡明(提告 ，原起訴書附表一編號8) 詐騙集團成員於110年1月17日晚間7時許，致電予黃鏡明佯稱為其堂姊並欲向其借款，致黃鏡明陷於錯誤，於同月18日上午10時20分許，臨櫃匯款20萬元至右列帳戶內。 林政翰所有之臺灣銀行帳號末三碼192號帳戶（帳號詳卷）  110年1月18日上午11時36分至同時42分，在臺北市○○區○○路0段000號臺灣銀行南門分行分別提領10萬元、5萬元 1.被害人於警詢中所述（見110年度偵字第12170號卷【下稱偵字12170卷】第27至29頁） 2.匯款資料（見偵字12170卷第31頁 ） 3.報案資料（見偵字12170卷第37至43頁） 4.被告提領款項之監視器錄影畫面截圖（見偵字12170卷第13至15頁) 5.左列帳戶存款交易明細（見偵字12170卷第19頁） 12 張秀蘭(提告 ，原起訴書附表一編號9) 詐騙集團成員於110年1月19日下午3時41分許，致電予張秀蘭佯稱為「楊欣欣」並欲向其借款，致張秀蘭陷於錯誤，於同月20日中午12時53分許，臨櫃匯款共10萬1,000元至右列帳戶內。 林立邦所有之台新銀行帳號末三碼087號帳戶（帳號詳卷） 110年1月20日下午1時8分至同時10分，在臺北市○○區○○○路0段000號台新銀行建橋分行分別提領10萬元、1,000元 1.被害人於警詢中所述（見偵字12907卷第53至57頁） 2.匯款資料（見偵字12907卷第67頁 ） 3.報案資料（見偵字12907卷第59、69至73頁） 4.被告提領款項之監視器錄影畫面截圖（見偵字12907卷第19頁) 5.左列帳戶存款交易明細（見偵字12907卷第23頁） 
附表三：
編號 事實 罪名及宣告刑 1 如附表一編號1 陳淑美三人以上共同犯詐欺取財罪，處有期徒刑壹年。 2 如附表一編號2 陳淑美三人以上共同犯詐欺取財罪，處有期徒刑壹年。 3 如附表一編號3 陳淑美三人以上共同犯詐欺取財罪，處有期徒刑壹年。 4 如附表二編號1 陳淑美三人以上共同犯詐欺取財罪，處有期徒刑壹年。 5 如附表二編號2 陳淑美三人以上共同犯詐欺取財罪，處有期徒刑壹年。 6 如附表二編號3 陳淑美三人以上共同犯詐欺取財罪，處有期徒刑壹年。 7 如附表二編號4 陳淑美三人以上共同犯詐欺取財罪，處有期徒刑壹年。 8 如附表二編號5 陳淑美三人以上共同犯詐欺取財罪，處有期徒刑壹年。 9 如附表二編號6 陳淑美三人以上共同犯詐欺取財罪，處有期徒刑壹年。 10 如附表二編號7 陳淑美三人以上共同犯詐欺取財罪，處有期徒刑壹年。 11 如附表二編號8 陳淑美三人以上共同犯詐欺取財罪，處有期徒刑壹年貳月。 12 如附表二編號9 陳淑美三人以上共同犯詐欺取財罪，處有期徒刑壹年壹月。 13 如附表二編號10 陳淑美三人以上共同犯詐欺取財罪，處有期徒刑壹年壹月。 14 如附表二編號11 陳淑美三人以上共同犯詐欺取財罪，處有期徒刑壹年壹月。 15 如附表二編號12 陳淑美三人以上共同犯詐欺取財罪，處有期徒刑壹年壹月。 
附表四：
名稱及數量 中國信託銀行提款卡2張（帳號000000000000號、000000000000號）、國泰世華銀行提款卡1張（帳號000000000000號）